臺灣臺中地方法院刑事判決　　　　　　 100年度易字第1113號
公訴人　臺灣臺中地方法院檢察署檢察官
被　告　鄭彩霞
上列被告因詐欺案件，經檢察官提起公訴（99年度偵緝字第1539
號、第1540號)，被告於準備程序就被訴事實為有罪之陳述，本
院合議庭裁定由受命法官獨任進行簡式審判程序，判決如下：
    主    文
鄭彩霞共同犯詐欺取財罪，處有期徒刑陸月，如易科罰金，以新
臺幣壹仟元折算壹日，減為有期徒刑參月，如易科罰金，以壹仟
元折算壹日。緩刑貳年。緩刑期間付保護管束，並應向指定之公
益團體、地方自治團體或社區提供陸拾小時之義務勞務。
    犯罪事實
一、鄭彩霞原為大陸地區女子，於民國88年間與臺灣地區男子古
    廷村結婚，並於89年間入境臺灣地區。其明知將個人金融帳
    戶提供予第三人使用，將使該帳戶成為詐騙集團存取詐騙款
    項之用，仍基於縱使他人以其提供之金融帳戶作為存取詐欺
    款項之用，亦不違背其本意之不確定故意，於95年4月間某
    日，向其夫古廷村（現已與鄭彩霞離婚，另為不起訴處分）
    借用古廷村申請之臺灣中小企業銀行潭子分行帳號00000000
    000號、合作金庫商業銀行松竹分行帳號000-0000000000000
    號及臺北富邦商業銀行北臺中分行帳號000000000000號等帳
    戶，並將該等帳戶帳號提供予大陸地區成年女子「鄭桂燕」
    （真實姓名年籍不詳）所屬詐騙集團供受詐欺之被害人匯款
    使用。詐騙集團取得上開帳號後，即於95年8月上旬某日，
    以香港賽馬協會之名義撥打電話予陳玉珍，謊稱可加入會員
    參與簽賭賽馬云云，陳玉珍不疑有他，遂繳納會員及手續費
    用；繼該詐騙集團又向陳玉珍詐稱其抽中馬會年終摸彩，需
    匯款至指定帳戶才能領獎，致陳玉珍陷於錯誤，乃於95年8
    月25日、9月1日，分別匯款新臺幣（下同）19萬元及6萬元
    至古廷村申請之上開臺灣中小企業銀行潭子分行帳戶。因「
    鄭桂燕」無法成功提領詐得之款項，鄭彩霞進而接受「鄭桂
    燕」之委託，與「鄭桂燕」共同基於意圖為自己不法所有之
    犯意聯絡，於陳玉珍匯款後即分批將該等詐欺款項提出，扣
    除其轉帳之酬勞每次700元後，再將餘款轉匯至「鄭桂燕」
    指定之金融帳戶。迨陳玉珍發覺有異，始知受騙。
二、案經陳玉珍訴由臺中縣警察局（現改制為臺中市政府警察局
    ）清水分局報告及花蓮縣警察局移送臺灣臺中地方法院檢察
    署檢察官偵查起訴。
    理      由
一、本件被告所犯係死刑、無期徒刑、最輕本刑為3年以上有期
    徒刑以外之罪，被告於準備程序中就被訴事實為有罪之陳述
    ，經告知簡式審判程序之旨，並聽取公訴人及被告之意見後
    ，本院合議庭認為適宜而依刑事訴訟法第273條之1第1項規
    定，裁定由受命法官獨任進行簡式審判程序，且依同法第
    273條之2、第159條第2項之規定，不適用傳聞法則有關限制
    證據能力之相關規定，合先敘明。
二、訊據被告對於上開犯罪事實於本院審理時自白認罪，核與告
    訴人陳玉珍、證人古廷村於警詢時所述情節相符，並有臺灣
    中小企業銀行潭子分行99年8月13日函附古廷村開戶資料、
    交易明細、連線作業通用查詢驗證單、古廷村提出之記事本
    及被告當庭書寫之筆跡1紙在卷可稽，足認被告之白自與事
    實相符，堪予採信。本案事證明確，應依法論罪科刑。
三、核被告所為，係犯刑法第339條第1項詐欺取財罪。被告與「
    鄭桂燕」成年女子及所屬詐騙集團成員間，有犯意聯絡及行
    為分擔，均為共同正犯。被告幫助詐欺之低度行為，為詐欺
    之高度行為所吸收，不另論罪。
四、被告本案犯罪時間係於96年4月24日以前，合於中華民國九
    十六年罪犯減刑條例規定基準日之前，被告亦係於上開減刑
    條例96年7月16日施行後之98年3月24日、98年11月30 日始
    經臺灣臺中地方法院檢察署發布通緝及併案通緝，有該署通
    緝書(見臺灣臺中地方法院檢察署98年度偵字第1489號卷第
    77頁)、併案通緝書(見臺灣臺中地方法院檢察署98年度偵字
    第22968號卷第46頁)在卷可稽，非中華民國九十六年罪犯減
    刑條例第5條規定「本條例施行前，經通緝而未於中華民國
    96年12月31日以前自動歸案接受偵查、審判或執行者」不得
    減刑之情形，是被告本案仍得依該條例規定減刑，附此敘明
    。
五、爰審酌被告非無謀生能力，不思自食其力，先將帳戶提供詐
    盛集團使用，復參與詐欺集團將詐騙款項領出，造成被害人
    之金錢損失，惟念其犯罪後坦承犯行，表示悔意，態度尚佳
    ，暨其生活狀況、品行、智識程度等一切情狀，量處如主文
    所示之刑，並諭知減得之刑及易科罰金之折算標準，資為懲
    儆。
六、被告於本院審理期間，具狀表示願賠償被害人損失，經本院
    於100年5月10日及同年5月23日調解，被告均遵期到庭，告
    訴人陳玉珍則經本院合法傳喚均未到庭，有調解結果報告書
    各1份在卷可稽，是被告未與告訴人達成調解，應非被告之
    責。又被告並無前科，有臺灣高等法院被告前案紀錄表在卷
    可按，被告經此偵審程序，應已知所警惕，信無再犯之虞，
    因認被告所受刑之宣告，以暫不執行為適當，爰依刑法第74
    條第1項第1款規定，併予宣告緩刑2年，以啟自新。另為導
    正被告偏差之行為，認應命被告向指定政府機關、政府機構
    、行政法人、社區或其他符合公益目的之機構或團體，提供
    60小時之義務勞務，用以體察正當生活價值與服務社會。又
    被告應執行刑法第74條第2項第5款所定事項（即上述義務勞
    務），故依刑法第93條第1項第2款規定，諭知應於緩刑期間
    付保護管束。
據上論斷，應依刑事訴訟法第273條之1第1項、第299條第1項前
段、刑法第28條、第339條第1項、第41條第1項前段、第74條第1
項第1款、第2項第5款、第93條第1項第2款，刑法施行法第1條之
1第1項、第2項前段，中華民國九十六年罪犯減刑條例第2條第1
項第3款、第7條、第9條，判決如主文。
本案經檢察官周佩瑩到庭執行職務
中    華    民    國   100    年    6     月    1     日
                  刑事第十庭  法  官  劉正中
上正本證明與原本無異。
如不服本判決應於收受送達後10日內向本院提出上訴書狀，並應
敘述具體理由；其未敘述上訴理由者，應於上訴期間屆滿後20日
內向本院補提理由書（均須按他造當事人之人數附繕本）「切勿
逕送上級法院」。告訴人或被害人如對於本判決不服者，應具備
理由請求檢察官上訴，其上訴期間之計算係以檢察官收受判決正
本之日期為準。
                              書記官  黃英寬
中    華    民    國   100    年    6     月    1     日
中華民國刑法第339條第1項
意圖為自己或第三人不法之所有，以詐術使人將本人或第三人之
物交付者，處5年以下有期徒刑、拘役或科或併科1千元以下罰金
。